【裁判字號】    88,上訴,1793
【裁判日期】    890119
【裁判案由】    毒品危害防制條例
【裁判全文】
臺灣高等法院臺南分院刑事判決              八十八年度上訴字第一七九三號  Ｇ
      上  訴  人  臺灣嘉義地方法院檢察署檢察官
      上  訴  人
      即  被  告  丙  ○  ○
      指定辯護人  本院公設辯護人  乙  ○  ○
右上訴人因被告違反毒品危害防制條例案件，不服臺灣嘉義地方法院八十八年度訴字
第三三四號中華民國八十八年十一月三日第一審判決（起訴案號：臺灣嘉義地方法院
檢察署八十八年度偵字第三○二○號），提起上訴，本院判決如左：
      主      文
原判決撤銷。
丙○○無罪。
      理      由
一、公訴意旨略以：丙○○基於販賣第二級毒品安非他命之犯意，於民國（下同）八
    十八年三月底某日某時許，在嘉義縣民雄鄉興南村（後改為金興村）惠安街六巷
    一號甲○○住處，以新台幣（下同）一千元之代價，販賣第二級毒品安非他命少
    許（數量不詳）予甲○○施用（所犯施用毒品罪部分，業經臺灣嘉義地方法院檢
    察署檢察官另為不起訴處分確定）。嗣於八十八年四月六日上午十時三十分許，
    經警在上址查獲甲○○施用第二級毒品安非他命而循線查獲上情。因認丙○○涉
    有販賣安非他命之犯行云云。
二、訊據上訴人即被告丙○○矢口否認有何販賣安非他命之犯行，辯稱：其並未販賣
    安非他命予甲○○，伊與甲○○係共同出錢合買安非他命，至於與甲○○於電話
    中提及有安非他命可賣等語，純屬開玩笑等語。
三、按犯罪事實應依證據認定之，無證據不得推定其犯罪事實，刑事訴訟法第一百五
    十四條定有明文。所謂犯罪事實之證據，係指足以認定被告確有犯罪行為之積極
    證據而言，該項證據且須適合被告犯罪事實之認定，始得採為斷罪資料（最高法
    院二十九年上字第三一○五號、五十三年台上字第二七五○判例參照）。又共同
    被告不利於己之陳述，固得採為其他共同被告犯罪之證據，惟此項不利之陳述，
    須無瑕疵，而就其他方面調查，又與事實相符，始得採為其他共同被告犯罪事實
    之認定。（最高法院四十六年台上第四一九號判例）。
四、經查：
  (一)證人甲○○雖於警訊、偵查中及原審審理時固指證稱：八十八年三月底，被告向
    其借車返還之際，在嘉義縣民雄鄉○○村○○街六巷一號其住處，向被告以一千
    元代價，購買安非他命一小包，並聲明價金一千元先欠著，且被告亦同意並當場
    交付安非他命之事實，然於本院調查時則陳稱：八十八年三月底伊與被告係合買
    安非他命，合買三次，之前欠他一千元等情。被告於本院審理中亦供述其與證人
    甲○○合買毒品安非他命之次數有二、三次，並未販賣安非他命予甲○○等語。
    是證人甲○○所述情節前後不一，顯有瑕疵，見警訊筆錄（第四頁、第五頁反面
    ）、偵訊筆錄（第三七頁、第三八頁）、原審審理筆錄（第三一頁、第三二頁）
    及本院八十八年十二月二十四日訊問筆錄可稽，尚難僅以證人甲○○前後矛盾之
    陳述，採為被告不利之證據。次查，雖被告於偵查中曾供承：甲○○於八十八年
    四月六日下午一時許，曾以電話向其詢問有無安非他命可買，其當時回答有安非
    他命可賣，並約甲○○於當日下午五、六時許，至其住處交易等語在卷（偵查卷
    第三六頁），然卻無任何證據證明被告確有安非他命之行為及證人甲○○確曾向
    被告購買安非他命之事實，而就其他方面調查，亦無任何事證或扣案物品，足以
    證明被告有販賣安非他命之情事，自難依證人甲○○之指述，即採為認定犯罪事
    實之憑證。況查，苟積極證據不足證明犯罪事實，被告之抗辯或反證縱屬虛偽，
    仍不能以資為積極證據應予採信之理由，而應為被告有利之認定（最高法院七十
    年台上字第三八一號、三十年上字第四八二、八一六號判例參照）。
五、此外，又查無其他任何積極之證據，足認被告有上述犯行，原審未予細究，僅依
    證人甲○○片面之指述，遽予論處被告罪行，殊有違誤。檢察官上訴意旨，以原
    審酌量減輕其刑，自屬失當，雖無理由。但被告上訴意旨否認犯罪，據以指摘原
    判決不當，則有理由，自應予撤銷改判，而另為諭知被告無罪之判決。
據上論結，應依刑事訴訟法第三百六十九條第一項前段、第三百六十四條、第三百零
一條第一項，判決如主文。
本案經檢察官吳忠賢到庭執行職務。
中    華    民    國      八十九      年      一      月      十九      日
                                  臺灣高等法院臺南分院刑事第三庭
                                      審判長法官  黃    聰    明
                                            法官  黃    三    哲
                                            法官  林    勝    木
右正本證明與原本無異。
如不服本判決，應於判決送達後十日內向本院提出上訴狀，其未敘述理由者並應於提
出上訴狀後十日內向本院補提理由書（應附繕本)。
                                      法院書記官  吳    秋    賢
中    華    民    國      八十九      年      一      月     二十      日


司法院資訊處製作；財團法人民間司法改革基金會備份。
